臺灣高等法院刑事裁定　　　　　　　　　　　　　　九十一年度交抗字第八十四號
　　抗　告　人
　　即受處分人　甲○○
右抗告人因違反道路交通管理處罰條例案件，不服臺灣士林地方法院中華民國九十年
十一月三十日所為裁定（九十年度交聲字第五九四號），提起抗告，本院裁定如左：
    主  文
原裁定撤銷。
甲○○汽車駕駛人，在設有禁止停車標誌之處所停車，處罰鍰新台幣陸佰元。
    理  由
一、原裁定以本件受處分人即異議人甲○○張駕駛其所有ＣＡ─七二四三號自小客車
    ，於民國九十年七月二十一日十五時五分許，經臺北市停車管理處於洛陽停車場
    舉發停車位置不依規定（於該停車場內禁止停車之處停車）之違規。受處分人甲
    ○○固不否認有於右揭時地停車事實，惟辯稱：該停車場內所劃之黃線及「禁止
    停車」標誌並未經臺北市交通局公告，為該停車場所私設，且該停車場之電腦控
    制之入口處柵門，於該停車場停車已滿後，並未管制車輛進入云云。經查，停車
    係指車輛停放於道路兩側或停車場，而不立即行駛者，又在停車場內或路邊准停
    車處所停車時，應依規定停放，不得紊亂，道路交通管理處罰條例第三條第一項
    第十款、道路交通安全規則第一百十二條第一項第十四款分別定有明文。準此，
    依上開規定意旨，該停車場所並未區別為公法人或私人所設之停車場所，再者，
    臺北市洛陽停車場進場係以電腦設定管制，倘有車輛停滿時，入口處柵車即予管
    制，俟車輛出場時再放車進入等情，此有臺北市停車管理處書函在卷可稽，另受
    處分人雖又提出該處停車場內復有其他車輛停車位置不依規定（於該停車場內禁
    止停車之處停車）之違規照片多張，證明該處停車場並未管制云云，然該照片僅
    能證明車輛停車位置不依規定即於該停車場內禁止停車之處停車之違規情形，並
    不足證明該處停車場並未管制之實情，自不能援為受處分人有利之事證。是受處
    分人違規事實，堪以認定。原處分機關依道路交通管理處罰條例第五十六條第一
    項第九款規定，裁處罰鍰六百元，並無不合，因而駁回受處分人之聲明異議。
二、受處分人抗告意旨略以：洛陽停車場內所私自劃設之標誌，原裁定並未就該標誌
    標線何以得具有法律效力予以說明，為此不服云云。
三、本院經查：
  (一)按停車場，指依法令設置供車輛停放之場所；而停車場經營業，則指經主管機關
    發給停車場登記證，經營路外公共停車場之事業；又都巿計畫範圍內之公、私有
    空地，其土地所有人、土地管理機關、承租人、地上權人得擬具臨時路外停車場
    設置計畫，載明其設置地點、方式、面積及停車種類、使用期限及使用管理事項
    ，並檢具土地權利證明文件，申請當地主管機關會商都巿計畫主管機關及有關機
    關核准後，設置平面式、立體式、機械式或塔臺式臨時路外停車場。停車場法第
    二條第一款、第六款、第十一條第一項定有明文。觀諸上開規定，即便民間私營
    設置之停車場，應經申請當地主管機關（如交通局）或相關單位核准始得設置，
    準此，該等停車場之交通秩序及安全，應受道路交通管理處罰條例所拘束。查本
    件台北市洛陽停車場係依法設置之停車場，其停車場內所設置之標誌標線自具法
    律效力，一般汽機車駕駛人仍應受其規範所拘束。
  (二)綜右，受處分人之抗告應認無理由，惟按道路交通管理處罰條例第五十六條第一
    項第九款所規定，汽車駕駛人停車時，有停車位置不依規定之情形，係指該停車
    處屬駕駛人可以停放，亦即並無禁止停車等標誌或標線之設置，僅因駕駛人停車
    未依規定而已。本院觀之卷附採證照片所示，受處分人車輛停放處，設有禁止停
    車之標誌，與前揭規定之情形不符。是本件違規，應係違反同條例同條項第四款
    規定，在設有禁止停車標誌之處所停車之情事，原處分機關依同條例同條項第九
    款規定之情形裁罰，殊有未合，原審未為詳究，予以維持，亦有未洽，應由本院
    將原裁定撤銷，並依法自為裁定如主文所示。
據上論斷，應依道路交通案件處理辦法第二十六條，刑事訴訟法第四百十三條，道路
交通管理處罰條例第五十六條第一項第四款，裁定如主文。
中      華      民      國    九十一    年      二      月      七      日
                              臺灣高等法院刑事第五庭
                                  審判長法  官  曾  德  水
                                        法  官  蘇  素  娥
                                        法  官  楊  貴  雄
右正本證明與原本無異。
不得再抗告。
                                        書記官  林  淑  貞
中      華      民      國    九十一    年      二      月      八      日
